# 求助陈版：是否需要根据投资协议暂估长期股权投资

提问人：liushangshen5 时间：2021-10-19 08:05:03
辛苦陈版：
我公司与另一家企业成立合营公司—A公司，根据章程约定，我公司需要在 2030 年前支付 2000 万投资款，目前尚未支付求问：是否需要先确认长期股权投资 2000 万，贷：其他应付款-A公司

回答人：chenyiwei
如果尚未实缴出资，也尚未享有与尚未实缴的出资相关的股东权利的，则属于待执行合同，无需确认长期股权投资和应付投资款（除非已成为亏损合同）。